臺灣高等法院臺中分院刑事裁定　　　　　 96年度抗字第306號
抗　告　人
即　受刑人　　甲○○
上列抗告人即受刑人因聲請定應執行之刑案件，不服臺灣臺中地
方法院96年度聲字第804號，中華民國96年3月23日裁定，提起抗
告，本院裁定如下：
    主  文
抗告駁回。
    理  由
一、本件抗告意旨略以：抗告人即受刑人（下稱抗告人）前犯重
    利罪，所處有期徒刑5月，業於 95年12月29日易科罰金執行
    完畢，原審法院仍將之與抗告人另犯重利罪所處有期徒刑 5
    月，合併定應執行有期徒刑9月，顯有違誤云云。
二、按刑法第50條規定，裁判確定前犯數罪者，併合處罰之。數
    罪併罰，有 2裁判以上者，依刑法第51條之規定，定其應執
    行之刑，同法第53條定有明文。如「二裁判以上數罪，縱其
    中一部分已執行完畢，如該數罪尚未全部執行完畢，因與刑
    法第54條，及司法院院字第1304號解釋所謂僅餘一罪之情形
    有別，自仍應依刑法第53條之規定，定其應執行之刑」。又
    「定應執行之刑，應由犯罪事實最後判決之法院檢察官聲請
    該法院依法裁定之，不能因犯罪之一部分所科之刑業經執行
    完畢，而認檢察官之聲請為不合法，予以駁回。至已執行部
    分，檢察官於指揮執行時應如何處理？係另一問題，應由檢
    察官於指揮執行時扣除之，與定應執行刑之裁定無涉」。此
    有最高法院81年度台抗字第464號、82年度台抗字第313號、
    88年度台抗325 號裁判意旨可資參照。是以，裁判確定前所
    犯之數罪，依法應併合處罰，有二裁判以上者，並應依法定
    其應執行刑，縱其中一部份刑罰已執行完畢者亦同，先此敘
    明。
三、經查：本件檢察官聲請定應執行之刑之案件，為臺灣臺中地
    方法院95年度中簡字第 3110號重利案所處有期徒刑5月、95
    年度中簡字第3057號重利案所處有期徒刑5月。雖其中 95年
    度中簡字第3110號重利案所處有期徒刑5月，業於 95年12月
    29日易科罰金執行完畢，有臺灣高等法院被告前案紀錄表在
    卷可稽。然抗告人所犯之上開數罪既非全部執行完畢，依上
    說明，自仍應依刑法第53條之規定，定其應執行之刑。再刑
    法第 51條第5款前段規定，數罪併罰，分別宣告其罪之刑，
    宣告多數有期徒刑者，於各刑中之最長期以上，各刑合併之
    刑期以下，定其應執行之刑期。又刑法第 41條第2項規定，
    前項規定（指得易科罰金情形）於數罪併罰，其應執行之刑
    未逾六月者，亦適用之。亦即數罪併罰情形，若應執行之刑
    已逾六月者，即不得再宣告易科罰金之折算標準。故原裁定
    就抗告人所犯上開2罪所處有期徒刑 5月、5月部分定應執行
    刑有期徒刑 9月，不再宣告易科罰金之折算標準，即與上開
    規定無違。抗告意旨所為指摘，並無理由，依法應予駁回。
據上論斷，應依刑事訴訟法第412條，裁定如主文。
中　　華　　民　　國　　96　　年　　4 　　月　　25　　日
            刑事第八庭    審判長法　官  羅  得  村
                                法　官  劉  榮  服
                                法　官  張  靜  琪
上列正本證明與原本無異。
不得再抗告。
                                書記官  陳  妙  瑋
中　　華　　民　　國　　96　　年　　4 　　月　　25　　日
